最高法院刑事判決                              八十八年度台上字第一七六七號
    上  訴  人  甲○○
    選任辯護人  宋紹曾律師
右上訴人因違反公司法案件，不服台灣高等法院中華民國八十七年七月十四日第二審
判決（八十七年度上訴字第二二七四號，起訴案號：台灣板橋地方法院檢察署八十五
年度偵字第一七八○六號），提起上訴，本院判決如左：
    主  文
上訴駁回。
甲○○緩刑參年。
    理  由
本件原判決引用第一審判決書記載之事實、證據、理由，並更正部分事實、理由，認
定上訴人甲○○係台北市○○○路○段十九號六樓寰企股份有限公司董事長，為公司
負責人，明知依公司章程規定，股東每人應出資新台幣（下同）二百萬元，合計公司
資本為二千萬元，惟各股東均未實際繳納或繳足，竟於民國七十九年三月三日，辦理
公司登記時，以其向台灣省合作金庫借貸之資金二千萬元充為驗資之用，並檢附會計
師查核報告書、銀行存款簿影本等相關資料，而以申請文件表明業已將公司股款收足
，並持以向台北市政府建設局申請設立登記等情。係以上開事實，業據上訴人於偵審
中坦承不諱，核與告發人李健吉於偵查中之指述情節相符，並有台灣省政府建設廳八
十六年一月廿四日八六建三管字第四八○六六一號函附之該公司登記事項卡及申請設
立登記之資料影本等附卷可稽，為其所憑之證據及認定之理由。復以上訴人辯稱：其
均交由會計師處理，係部分股東反悔，致無法收齊股款，其不懂公司法規定，不知如
此違法云云，為不足採，於理由內予以指駁。核上訴人所為，係犯公司法第九條第三
項之罪，其行為後，公司法雖於八十六年六月廿五日修正公布施行，惟該項之罪其法
定刑與舊法相同，依刑法第二條第一項前段，應適用新法。因認第一審適用上開法條
、刑法第十一條前段、中華民國八十年罪犯減刑條例第二條第一項第二款乙類第三目
、第四條第二項、第八條，酌情量處上訴人有期徒刑四月，並以其犯罪時間在七十九
年十月三十一日以前，減其宣告刑二分之一，減為有期徒刑二月，為無不合，予以維
持，駁回上訴人在第二審之上訴，經核於法尚無違誤，上訴意旨仍執陳詞，指摘原判
決不當，為無理由，應予駁回。第查上訴人以前未曾受有期徒刑以上刑之宣告，有台
灣高等法院檢察署刑案紀錄簡覆表附卷可憑，經此教訓，當知警惕，無再犯之虞，本
院認其徒刑以暫不執行為適當，酌予宣告緩刑三年，以勵自新。
據上論結，應依刑事訴訟法第三百九十六條、刑法第七十四條第一款，判決如主文。
中      華      民      國    八十八    年      四      月      八      日
                              最高法院刑事第七庭
                                  審判長法官  謝  家  鶴
                                        法官  洪  文  章
                                        法官  花  滿  堂
                                        法官  陳  世  淙
                                        法官  洪  佳  濱
      右正本證明與原本無異
                                              書  記  官
中      華      民      國    八十八    年      四      月     十六     日
